臺灣板橋地方法院刑事判決　　　　　　　99年度訴字第3642號
公　訴　人　臺灣板橋地方法院檢察署檢察官
被　　　告　林于凱
選任辯護人　陳麗玢律師
　　　　　　胡坤佑律師
被　　　告　莊文翔
選任辯護人　法律扶助律師林哲健律師
上列被告因違反毒品危害防制條例等案件，經檢察官提起公訴（
99年度偵字第28926 號）及於審判期日以言詞追加起訴，本院判
決如下：
    主  文
林于凱犯如附表所示之各罪，均累犯，各處如附表主文欄所示之
主刑及從刑。應執行有期徒刑拾壹年陸月，販賣第二級毒品所得
新臺幣貳萬陸仟玖佰元沒收，如全部或一部不能沒收時，以其財
產抵償之，扣案之第二級毒品甲基安非他命（驗餘淨重合計零點
玖參貳肆公克）均沒收銷燬，其外包裝袋共參只、扣案之行動電
話壹具（內含門號0000000000號SIM 卡壹枚）、電子
磅秤壹台、分裝勺貳支、分裝袋拾肆只均沒收。
莊文翔明知為禁藥，而轉讓，累犯，處有期徒刑壹年貳月。扣案
之ZIKOM 牌行動電話壹具（內含門號0000000000號SI
M卡壹枚）沒收。
    事  實
一、林于凱前因施用毒品案件，經本院以九十八年度簡字第八七
    四三號刑事簡易判決判處有期徒刑二月，於民國九十八年十
    二月九日判決確定，嗣於九十九年一月二十九日易科罰金執
    行完畢（本件構成累犯）。另莊文翔前因詐欺案件，經本院
    以九十八年度簡字第五六五八號刑事簡易判決判處有期徒刑
    五月，減為有期徒刑二月又十五日，於九十八年十月五日判
    決確定，並於九十九年七月二十七日易科罰金執行完畢（
    本件構成累犯）。詎其二人均不知悔改，明知甲基安非他命
    係屬毒品危害防制條例所定之第二級毒品，依法不得持有或
    販賣，且經中央衛生主管機關行政院衛生署公告列為禁藥管
    理，屬藥事法第二十二條第一項第一款所規範之禁藥，不得
    轉讓，竟分別為下列行為：
（一）林于凱基於販賣第二級毒品甲基安非他命以營利之犯意，
      以其所有門號0000000000號行動電話與如附表
      所示之真實姓名不詳，綽號「古椎」之成年男子等人聯絡
      約定購買甲基安非他命之數量、價額及交易地點後，分別
      於如附表所示之時間、地點，販賣第二級毒品甲基安非他
      命予「古椎」等人（販賣對象、交易時間、方式、價格、
      數量均詳如附表所載），而從中賺取價差以營利。
（二）莊文翔基於轉讓禁藥甲基安非他命之犯意，於九十九年九
      月十五日晚上七時五十一分許，先以門號0000000
      000號行動電話與林于凱聯絡後，嗣於同晚九時十一分
      後某時許在新北市中和區廟口附近之皇督旅館，無償提供
      五點二五公克之甲基安非他命予林于凱，而轉讓之。
二、嗣經警分別於九十九年十月二十七日上午九時五十分許，在
    新北市○○區○○路二巷一號林于凱住處執行搜索，扣得林
    于凱所有供本件如附表所示販賣毒品所用之行動電話一具（
    含門號0000000000號SI M卡一枚）、甲基安非他
    命三包（驗餘淨重合計零點九三二四公克）、電子磅秤一台
    、分裝勺二支、分裝袋十四只；於同日下午四時五十分許，
    在新北市○○區○○路三七八巷二四號一樓莊文翔住處，經
    莊文翔同意後搜索，扣得莊文翔所有供本件轉讓禁藥所用之
    ZIKOM 牌行動電話一具（內含門號0000000000號
    SIM 卡一枚），始循線偵悉上情。
三、案經新北市政府警察局板橋分局移送臺灣板橋地方法院檢察
    署檢察官偵查起訴。
    理  由
壹、證據能力部分：
一、按被告以外之人於審判外之言詞或書面陳述，除法律規定者
    外，不得作為證據，刑事訴訟法第一百五十九條第一項定有
    明文。查證人林于凱於警詢時所為之陳述，均係被告以外之
    人於審判外之陳述而屬傳聞證據，且經被告辯護人於本院準
    備程序聲明異議表示爭執證據能力（見本院卷第六十七頁）
    ，且無刑事訴訟法第一百五十九條之一至之五所規定傳聞法
    則例外之情形，是證人林于凱於警詢時之陳述，即無證據能
    力。
二、本件認定事實所引用之其他卷證資料，並無證據證明係公務
    員違背法定程序所取得，又檢察官、被告及其辯護人於本院
    準備程序及審判期日時均表示同意作為證據而不予爭執，且
    迄至言詞辯論終結前亦未再聲明異議，依刑事訴訟法第一百
    五十九條之五第一項之規定，本件認定事實所引用之其他證
    據，縱屬傳聞證據而不符刑事訴訟法第一百五十九條之一至
    第一百五十九條之四之規定者，仍均有證據能力。
貳、實體部分：
一、有關被告林于凱部分：
（一）有關前揭事實欄一（一）所載林于凱之犯罪事實，迭經被
      告林于凱於檢察官偵訊時及本院審理中坦承不諱（見偵查
      卷第七十五頁、第七十六頁、第九十五頁至第九十八頁、
      本院九十九年度訴字第三六四二號卷〔下稱本院卷〕第二
      十四頁、第六十五頁、第六十六頁、第一百零三頁、本院
      九十九年度聲羈字第七一九號卷〔下稱本院聲羈卷〕第四
      頁、第五頁），並經證人嚴孝慈、李少祥於檢察官偵訊時
      具結證述明確（見偵查卷第一百十五頁至第一百十六頁、
      第一百十八頁至第一百二十頁），且有本院九十九年聲監
      字第○○○九○七號、第○○○九五三號通訊監察書、電
      話附表、新北市政府警察局中和第一分局通訊監察譯文節
      錄本等件在卷足稽（見本院卷第八十六頁、第八十七頁、
      新北市政府警局局中和第一分局通訊監察譯文節錄本）。
      此外，復有林于凱所有供本件如附表所示販賣毒品所用之
      行動電話一具（含門號0000000000號SI M卡一
      枚）、甲基安非他命三包（驗餘淨重合計零點九三二四公
      克）、電子磅秤一台、分裝勺二支、分裝袋十四只等物扣
      案足資佐證。而扣案之透明結晶三包（驗餘淨重合計零點
      九三二四公克），經交通部民用航空局航空醫務中心鑑驗
      結果，確含第二級毒品甲基安非他命成分，亦有該中心毒
      品鑑定書一份在卷可查（見偵查卷第一百三十四頁）。綜
      上各節，足認被告林于凱前揭自白，應與事實相符，而堪
      採憑。
（二）又甲基安非他命毒品，本無一定之公定價格，各次買賣之
      價格，或隨供需雙方之資力、關係之深淺、需求之數量、
      貨源之充裕與否、販賣者對於資金之需求程度，以及政府
      查緝之態度，進而為各種不同之風險評估，而為機動性之
      調整，是其價格標準，自非一成不變，且販賣者從各種「
      價差」或「量差」或「純度」謀取利潤方式，亦有差異，
      然其所圖利益之非法販賣行為目的，則無二致。而一般民
      眾普遍認知毒品非法交易，向為政府查禁重罰，衡諸常情
      ，倘非有利可圖，絕無平白甘冒被查獲重罰風險之理，從
      而，舉凡其有償交易，除足反證其確另基於某種非圖利本
      意之關係外，通常尚難因無法查悉其買進、賣出之差價，
      而推諉無營利之意思，或阻卻販賣犯行之追訴。故凡為販
      賣之不法行為者，其販入之價格必較售出之價格低廉，而
      有從中賺取買賣差價牟利之意圖及事實，應屬符合論理法
      則而不違背社會通常經驗之合理判斷。被告為智識正常之
      成年人，對於甲基安非他命價昂，取得不易，毒品交易為
      檢警機關嚴予取締之犯罪當知之甚稔，衡諸被告與本件販
      賣毒品之對象並無深交，被告倘無利可圖，自無甘冒持有
      毒品遭查獲之極大風險送交毒品至交易處所之可能。參以
      被告林于凱於卷附監聽譯文中常以隱晦語句談論毒品交易
      事項，以規避查緝，且於九十九年九月二十四日晚上十一
      時四十七分與買家李少祥之通聯中，尚述及：「四一是嗎
      ？八一算你六，平均一二五○，多一個加一千五」、「八
      一現在是給四、四一是四點二五，現在是給四、你要多一
      個算你七千五」，另於九十九年十月五日下午三時五十一
      分與買家嚴孝慈之通聯中，亦談及：「（嚴孝慈：先說一
      個多少？）二二啊，太貴喔？」、「（嚴孝慈：有點）二
      二你跟我說太貴，你在外面都拿多少錢？」、「（嚴孝慈
      ：沒關係啦，二二就二二，我沒在殺這個價錢）不然你說
      看看你在外面都拿多少？」等議價內容（見前開通訊監察
      譯文節錄本第六十七頁、第一百零八頁），益徵被告林于
      凱為上開毒品交易，從中賺取買賣差價牟利，具有營利之
      意圖至為灼然。是被告林于凱販賣第二級毒品犯行洵堪認
      定。
二、被告莊文翔部分：
    訊據被告莊文翔固坦承於九十九年九月十五日晚上七時五十
    一分、八時四十一分、九時十一分許以其所有ZIKOM 牌門號
    0000000000號行動電話與林于凱之門號0000
    000000號行動電話聯繫後前往皇督旅館與林于凱見面
    ，惟矢口否認有交付甲基安非他命予林于凱，辯稱：當天係
    林于凱先以電話與伊聯絡還款之事，然到皇督旅館時林于凱
    卻說沒錢還伊，要拿一包甲基安非他命抵債，伊沒有同意即
    離開，伊並未轉讓甲基安非他命予林于凱云云。惟查：
（一）被告莊文翔於九十九年十一月十六日檢察官偵訊時即自承
      ：伊曾在皇督旅館交付甲基安非他命予林于凱，請林于凱
      施用等語在卷（見偵查卷第一百零二頁），且證人林于凱
      於九十九年十月二十八日、九十九年十二月九日檢察官偵
      訊時亦具結證述：被告莊文翔曾在皇督旅館給伊甲基安非
      他命，九十九年九月十五日晚上七時五十一分被告莊文翔
      以門號0000000000號與伊持用之門號0000
      000000號通聯之監聽譯文內容，就是伊在向被告莊
      文翔調五點二五公克之甲基安非他命，該次被告莊文翔在
      皇都旅館二○三室交付五點二五公克之結晶狀甲基安非他
      命予伊，伊沒有付錢，後來伊有還結晶之甲基安非他命予
      被告莊文翔；上開監聽譯文中伊說四二五○是指四點二五
      公克，一個八是八一的意思，後來被告莊文翔在中和廟口
      附近一間叫皇督的小旅館交付甲基安非他命予伊；伊曾向
      被告莊文翔借調毒品甲基安非他命等語明確（見偵查卷第
      一百三十九頁至第一百四十一頁、第七十七頁、第七十八
      頁）及同案被告林于凱於九十九年十一月十五日檢察官訊
      問時供稱：九十九年九月十五日晚上在皇督旅館有向被告
      莊文翔調到甲基安非他命等語（見偵查卷第九十三頁）、
      於九十九年十月二十八日本院羈押訊問時供稱：九十九年
      九月十五日晚上八時許向被告莊文翔拿到甲基安非他命四
      點二五公克等語（見本院九十九年度聲羈字第七一九號卷
      第五頁）。再參以：
  １、被告莊文翔（B ）於九十九年九月十五日晚上七時五十一
      分三十七秒以門號0000000000號行動電話撥打
      證人林于凱（A ）之門號0000000000號內容：
        B ：你那邊要多少
        A ：我這邊的話，你朋友回來了嗎
        B ：對
        A ：我那邊的話，最少一半吧
        B ：沒那麼多咧
        A ：拿那麼多的話，就可能先來個四二五○塊吧
        B ：我不懂
        A ：四二五○塊減掉一個零嘛，四的旁邊再一個嘛
        B ：喔，了解，你變來變去，我哪有辦法
        A ：就是一個八嘛
        B ：喔，了解，我問一下喔
        A ：好
  ２、被告莊文翔（B ）與證人林于凱（A ）於九十九年九月十
      五日晚上八時四十一分二十四秒、晚上九時十一分四十九
      秒以前開門號聯絡內容：
        A ：我現在在中、永和
        B ：我來找你啦
        A ：我們約地方見面好了……還是我們要去皇都
        B ：都可以，你決定
        A ：不然我們去皇都見好了，你先到你先開啦
        B ：好……
        A ：莊兄，我在二○三
        B ：好
      可知被告莊文翔與證人林于凱於九十九年九月十五日晚上
      七時五十一分至九時十一分間，以行動電話通聯三次，通
      聯中林于凱向被告莊文翔表示要「四二五○塊」，並以「
      一半」、「四二五○塊減掉一個零，四的旁邊再一個」、
      「一個八」等毒品數量常用之隱晦字眼談話後，並相約在
      「皇督」見面，由此益見證人林于凱前所證述被告莊文翔
      在皇都旅館二○三室交付五點二五公克甲基安非他命予伊
      等情，並非子虛，堪值採信。反之，證人林于凱於本院審
      理中具結證述：上開監聽譯文內容係被告莊文翔打電話問
      伊有無甲基安非他命，要向伊借甲基安非他命，伊遂向被
      告莊文翔商借四千五至五千元款項，欲以四點二五公克之
      甲基安非他命向莊文翔抵四千五百元債款，當天在皇督旅
      館有與莊文翔碰面，伊拿甲基安非他命出來，但莊文翔卻
      沒有收，後來莊文翔在伊位在安樂路二巷一號住處借伊錢
      云云（見本院卷第九十七頁背面至第九十九頁），所述不
      僅與其前於偵查中經檢察官提示監聽譯文內容後所為證述
      相歧，更與前開監聽譯文內容扞格不入、無法勾稽，顯見
      證人林于凱於本院審理中所為證述洵屬事後迴護被告莊文
      翔之詞，難以憑信。此外，被告莊文翔於本院審理中先辯
      稱：上開通聯中係伊想向證人林于凱拿甲基安非他命四點
      二五公克，或要求林于凱先還伊現金五千元，但因伊前妻
      要現金，後來見面時林于凱拿甲基安非他命予伊，伊不敢
      收，也沒有再借款給林于凱云云，嗣又改辯稱：證人林于
      凱欲還款予伊四、五千元，同時又想向伊借款去買甲基安
      非他命，伊本來想借款給林于凱，但是後來沒有借錢給林
      于凱云云，所辯前後矛盾不一，與證人林于凱前揭證述亦
      不相牟，且與一般借還款項無庸以暗語談論之常理有違，
      殊無足取。
（二）綜上所述，本件有關被告莊文翔轉讓禁藥甲基安非他命之
      事證亦臻明確，被告莊文翔此部分犯行洵堪認定，應予依
      法論科。至證人林于凱於本院審理中所為不實證述涉犯偽
      證罪嫌部分，應由檢察官另行偵辦，併此敘明。
三、核被告林于凱所為，均係犯毒品危害防制條例第四條第二項
    之販賣第二級毒品罪，被告莊文翔所為，係犯藥事法第八十
    三條第一項之轉讓禁藥罪。檢察官雖認被告莊文翔所為係犯
    毒品危害防制條例第四條第二項之販賣第二級毒品罪云云。
    然按販賣毒品之所謂販賣行為，係行為人基於營利之目的，
    而販入或賣出毒品而言，換言之，販賣毒品者，其主觀上須
    有營利之意圖，且客觀上有販賣之行為，始足當之，如始終
    無營利之意思，以原價或低於原價有償讓與他人，則難謂為
    販賣行為，僅得以轉讓罪論處（最高法院九十三年度台上字
    第一六五一號判決參照）。經查，同案被告林于凱於九十九
    年十月二十八日檢察官訊問時固曾供稱：伊曾向被告莊文翔
    買過四、五次毒品，其他都是跟莊文翔借調，九十九年九月
    十五日晚上七時五十一分與被告莊文翔通話後，莊文翔在皇
    督旅館有拿甲基安非他命予伊，錢的部分是賒帳，約一星期
    後還錢給莊文翔云云（見偵查卷第七十七頁至第七十八頁）
    、於同日本院羈押訊問時亦供稱：九十九年九月十五日晚上
    八時許被告莊文翔有賣四點二五公克之甲基安非他命予伊，
    價格為五千元，先賒欠，事後有付款、不確定被告莊文翔曾
    賣幾次毒品予伊云云（見本院九十九年度聲羈字第七一九號
    卷第五頁、第六頁），惟於九十九年十一月十五日檢察官偵
    訊時，則改稱：前次庭訊針對被告莊文翔部分所述不實在，
    被告莊文翔不是伊毒品上游，伊係向被告莊文翔調貨，九十
    九年九月十五日晚上八時四十一分、九時十一分與莊文翔通
    話後，在皇督旅館有向被告莊文翔調到甲基安非他命至少二
    公克等語（見偵查卷第九十三頁），復於九十九年十一月十
    八日、九十九年十二月九日檢察官訊問時結證稱：九十九年
    九月五日晚上七時五十一分與被告莊文翔通聯內容係指伊要
    向被告莊文翔借五點二五公克甲基安非他命，後來於同日晚
    上八時四十一分、九時十一分通話後二人在皇都旅館見面，
    被告莊文翔有借予伊五公克甲基安非他命，伊沒有跟被告莊
    文翔買過毒品，二人有時會互相調貨等語、被告莊文翔共拿
    二次甲基安非他命予伊，其中一次是在皇都旅館拿結晶的甲
    基安非他命予伊，前揭九十九年九月十五日晚上七時五十一
    分與莊文翔之通聯即係伊向被告莊文翔調五點二五公克的甲
    基安非他命，後來在皇都旅館二○三室被告莊文翔交付五點
    二五公克之結晶狀甲基安非他命，但伊沒有付錢，之後伊是
    返還結晶狀之甲基安非他命予莊文翔等語（見偵查卷第一百
    十一頁、第一百十二頁、第一百四十頁、第一百四十一頁）
    。綜上所述，僅能證明證人即同案被告林于凱於前揭時地自
    被告莊文翔處取得甲基安非他命之事實，至於林于凱是否支
    付對價予被告莊文翔、價格為何、被告莊文翔是否因此賺取
    價差等節，均未能明確陳述，自不得僅憑林于凱前後不一之
    證述，遽認被告於前揭時地交付甲基安非他命予林于凱，必
    有利得。又吸毒友儕間調取毒品互通有無之情形，實屬常見
    ，其等依取得毒品之原價或無償轉讓，亦多有所聞，則證人
    林于凱所證述係向被告莊文翔借調甲基安非他命，沒有支付
    價金等語，尚非無稽。從而，本件公訴人所舉證據，尚無從
    證明被告莊文翔因此牟利，本院復查無其他積極證據足認被
    告有何營利意圖或販賣甲基安非他命之客觀行為可言，自難
    逕以販賣第二級毒品罪相繩，惟販賣行為與轉讓行為間，二
    者基本社會事實相同，起訴法條應予變更。被告二人持有甲
    基安非他命之低度行為，分別為販賣、轉讓之高度行為所吸
    收，均不另論罪。被告林于凱所犯上開販賣第二級毒品罪（
    九次）間，犯意各別、行為互殊，應予分論併罰。按於第一
    審辯論終結前，得就與本案相牽連之犯罪或本罪之誣告罪追
    加起訴；又追加起訴得於審判期日以言詞為之，刑事訴訟法
    第二百六十五條定有明文。查本件公訴人於一百年二月十六
    日本院審理中以言詞追加起訴被告林于凱如附表編號三所示
    之犯行（見本院卷第九十四頁背面），本院自應併予審理，
    附此敘明。又被告二人有如事實欄所載刑事科刑及執行情形
    ，有臺灣高等法院被告前案紀錄表一份在卷可稽，其於受有
    期徒刑之執行完畢後，五年以內故意再犯本案有期徒刑以上
    之罪，均為累犯，應依刑法第四十七條第一項之規定，加重
    其刑，惟法定刑為無期徒刑部分依法不得加重。再者，被告
    林于凱就前開販賣第二級毒品犯行，於偵查及本院審理中均
    自白犯罪，應依毒品危害防制條例第十七條第二項規定，均
    減輕其刑。爰審酌被告林于凱販賣甲基安非他命九次，其販
    賣之對象僅四人，且販賣毒品之數量非多，可得利潤有限，
    與多次大量出售賺取巨額價差者，尚屬有別，而毒品危害防
    制條例第四條第二項之販賣第二級毒品罪之法定刑為無期徒
    刑或七年以上有期徒刑，有法重情輕堪予憫恕之情形，爰依
    刑法第五十九條之規定，均予以減輕其刑，並均依法先加後
    遞減之。本院衡酌被告二人素行非佳，其明知毒品對人體身
    心健康危害之烈，竟分別為本件販賣毒品及轉讓禁藥之行為
    ，足以擴大毒品危害範圍，兼衡被告林于凱於歷次偵審程序
    中均自白犯罪，坦承犯行，犯後態度良好、被告莊文翔始終
    否認犯行，毫無悔意，犯後態度不佳，及其二人犯罪之動機
    、目的、手段、各自販賣、轉讓甲基安非他命之數量、被告
    林于凱販賣毒品可得利益等一切情狀，分別量處如主文所示
    之刑，並就被告林于凱部分定其應執行之刑，以求教化自新
    及收社會防衛之效。
四、按毒品危害防制條例第十九條第一項關於沒收之規定，係採
    義務沒收主義。故凡犯同條例第四條至第九條、第十二條、
    第十三條或第十四條一項、第二項之罪者，其供犯罪所用之
    物或因犯罪所得之財物，且屬犯人所有者，即應依該規定沒
    收（最高法院九十三年度台上字第一三六○號、第一三六五
    號刑判決意旨參照），又按販賣毒品所得之金錢，如能認定
    確係販賣毒品所得之款項，均應宣告沒收，不以當場搜獲扣
    押者為限（最高法院九十三年度台上字第二六七○號判決意
    旨參照），是販賣毒品所得之金錢，無論已否扣案，如仍屬
    存在，即應依法沒收。被告林于凱如附表所示販賣甲基安非
    他命之所得共二萬六千九百元，為被告販賣毒品所得之財物
    ，應依毒品危害防制條第十九條第一項之規定宣告沒收，如
    全部或一部不能沒收時，以被告財產抵償之。本件扣案甲基
    安非他命三包（驗餘淨重合計零點九三二四公克）均屬第二
    級毒品，應依毒品危害防制條例第十八條之規定宣告沒收銷
    燬之（因鑑驗耗損部分，毋庸再予宣告沒收），其外包裝袋
    三只及分裝袋十四只係被告林于凱所有，供販賣毒品預備之
    用，爰依刑法第三十八條第一項第二款之規定宣告沒收。另
    扣案被告林于凱所有之行動電話一具（內含門號00000
    00000號SIM 卡一枚）電子磅秤一台、分裝勺二支則屬
    被告所有供本件販賣第二級毒品犯行所用之物，此據被告林
    于凱於本院準備程序中供明在卷，應依毒品危害防制條例第
    十九條第一項規定，併予宣告沒收。扣案ZIKOM 牌行動電話
    一具（內含門號0000000000號SIM 卡一枚）係被
    告莊文翔所有供本件轉讓禁藥所用之物，有前開監聽譯文在
    卷可查，爰依刑法第三十八條第一項第二款之規定宣告沒收
    。至扣案被告林于凱所有之吸食器一組、玻璃球一個、被告
    莊文翔所有之Anycall 牌行動電話（內含門號000000
    0000號SIM 卡一枚）等物，衡情與本件被告林于凱販賣
    第二級毒品、被告莊文翔轉讓禁藥犯行無涉，爰均不於本案
    諭知沒收，併此敘明。
據上論斷，應依刑事訴訟法第二百九十九條第一項前段、第三百
條，毒品危害防制條例第四條第二項、第十七條第二項、第十八
條第一項前段、第十九條第一項，藥事法第八十三條第一項，刑
法第十一條前段、第四十七條第一項、第五十一條第五款、第九
款、第五十九條、第三十八條第一項第二款，判決如主文。
本案經檢察官陳宣每到庭執行職務。
中    華    民    國   100    年    3     月    16    日
                刑事第八庭    審判長法  官  陳  鴻  清
                                    法  官  賴  彥  魁
                                    法  官  劉  安  榕
以上正本證明與原本無異。
如不服本判決，應於判決送達後10日內敘明上訴理由，向本院提
出上訴書狀（應附繕本），上訴於臺灣高等法院；未敘述上訴理
由者，應於上訴期間屆滿後20日內向本院補提理由書（均須按他
造當事人之人數附繕本），切勿逕送上級法院。
                                    書記官  陳  盈  真
中    華    民    國   100    年    3     月    31    日
附錄本案論罪科刑法條全文：
毒品危害防制條例第4條
製造、運輸、販賣第一級毒品者，處死刑或無期徒刑；處無期徒
刑者，得併科新臺幣 2 千萬元以下罰金。
製造、運輸、販賣第二級毒品者，處無期徒刑或 7 年以上有期
徒刑，得併科新臺幣 1 千萬元以下罰金。
製造、運輸、販賣第三級毒品者，處 5 年以上有期徒刑，得併
科新臺幣 7 百萬元以下罰金。
製造、運輸、販賣第四級毒品者，處 3 年以上 10 年以下有期
徒刑，得併科新臺幣 3 百萬元以下罰金。
製造、運輸、販賣專供製造或施用毒品之器具者，處 1 年以上
7 年以下有期徒刑，得併科新臺幣 1 百萬元以下罰金。
前五項之未遂犯罰之。
藥事法第83條
明知為偽藥或禁藥，而販賣、供應、調劑、運送、寄藏、牙保、
轉讓或意圖販賣而陳列者，處 7 年以下有期徒刑，得併科新臺
幣 5 百萬元以下罰金。
犯前項之罪，因而致人於死者，處 7 年以上有期徒刑，致重傷
者，處 3 年以上 12 年以下有期徒刑。
因過失犯第 1 項之罪者，處 2 年以下有期徒刑、拘役或科新臺
幣 30 萬元以下罰金。
第 1 項之未遂犯罰之。
附表
  ┌─┬───┬────┬─────┬──────┬────┬─────────────────┐
  │編│販  賣│交易時間│地      點│交 易 方 式 │毒品販賣│        主             文         │
  │號│對  象│        │          │            │數量（新├──────┬──────────┤
  │  │      │        │          │            │臺幣）  │主       刑 │  從            刑  │
  ├─┼───┼────┼─────┼──────┼────┼──────┼──────────┤
  │1 │真實姓│99年9 月│新北市中和│綽號「古椎」│1000元之│林于凱販賣第│扣案之行動電話壹具（│
  │  │名不詳│13日晚上│區○○路、│之男子以門號│甲基安非│二級毒品，累│內含門號○九一七四六│
  │  │綽號「│21時23分│健康路口附│0000000000號│他命，約│犯，處有期徒│六一四一號SIM 卡壹枚│
  │  │古椎」│        │近        │行動電話撥打│0.2 公克│刑貳年。    │）、電子磅秤壹台、分│
  │  │之成年│        │          │林于凱所有門│        │            │裝勺貳支、分裝袋拾肆│
  │  │男子  │        │          │號0000000000│        │            │只均沒收，販賣第二級│
  │  │      │        │          │號行動電話聯│        │            │毒品所得新臺幣壹仟元│
  │  │      │        │          │繫          │        │            │沒收，如全部或一部不│
  │  │      │        │          │            │        │            │能沒收，以其財產抵償│
  │  │      │        │          │            │        │            │之。                │
  ├─┼───┼────┼─────┼──────┼────┼──────┼──────────┤
  │2 │楊銘廣│99年9 月│新北市中和│楊銘廣以門號│2,200 元│林于凱販賣第│扣案之行動電話壹具（│
  │  │      │14日凌晨│區○○路2 │0000000000號│之甲基安│二級毒品，累│內含門號○九一七四六│
  │  │      │4 時33分│巷1 號林于│行動電話傳送│非他命，│犯，處有期徒│六一四一號SIM 卡壹枚│
  │  │      │後某時許│凱之居所巷│簡訊及撥打林│約1 公克│刑貳年。    │）、電子磅秤壹台、分│
  │  │      │        │口        │于凱所有門號│        │            │裝勺貳支、分裝袋拾肆│
  │  │      │        │          │0000000000號│        │            │只均沒收，販賣第二級│
  │  │      │        │          │行動電話聯繫│        │            │毒品所得新臺幣貳仟貳│
  │  │      │        │          │            │        │            │佰元沒收，如全部或一│
  │  │      │        │          │            │        │            │部不能沒收，以其財產│
  │  │      │        │          │            │        │            │抵償之。            │
  ├─┤      ├────┼─────┼──────┼────┼──────┼──────────┤
  │3 │      │99年9 月│同上      │同上電話聯繫│同上    │林于凱販賣第│扣案之行動電話壹具（│
  │  │      │14日下午│          │            │        │二級毒品，累│內含門號○九一七四六│
  │  │      │6 時45分│          │            │        │犯，處有期徒│六一四一號SIM 卡壹枚│
  │  │      │許      │          │            │        │刑貳年。    │）、電子磅秤壹台、分│
  │  │      │        │          │            │        │            │裝勺貳支、分裝袋拾肆│
  │  │      │        │          │            │        │            │只均沒收，販賣第二級│
  │  │      │        │          │            │        │            │毒品所得新臺幣貳仟貳│
  │  │      │        │          │            │        │            │佰元沒收，如全部或一│
  │  │      │        │          │            │        │            │部不能沒收，以其財產│
  │  │      │        │          │            │        │            │抵償之。            │
  ├─┼───┼────┼─────┼──────┼────┼──────┼──────────┤
  │4 │嚴孝慈│99年10月│新北市中和│嚴孝慈以門號│2,000 元│林于凱販賣第│扣案之行動電話壹具（│
  │  │      │5 日下午│區○○路2 │0000000000號│之甲基安│二級毒品，累│內含門號○九一七四六│
  │  │      │4 時40分│巷1 號林于│行動電話撥打│非他命，│犯，處有期徒│六一四一號SIM 卡壹枚│
  │  │      │許      │凱居所附近│林于凱之門號│約1 公克│刑貳年。    │）、電子磅秤壹台、分│
  │  │      │        │藥局      │0000000000號│        │            │裝勺貳支、分裝袋拾肆│
  │  │      │        │          │行動電話聯繫│        │            │只均沒收，販賣第二級│
  │  │      │        │          │            │        │            │毒品所得新臺幣貳仟元│
  │  │      │        │          │            │        │            │沒收，如全部或一部不│
  │  │      │        │          │            │        │            │能沒收，以其財產抵償│
  │  │      │        │          │            │        │            │之。                │
  ├─┤      ├────┼─────┼──────┼────┼──────┼──────────┤
  │5 │      │99年10月│嚴孝慈公司│嚴孝慈以門號│3,500 元│林于凱販賣第│扣案之行動電話壹具（│
  │  │      │15日下午│附近之便利│0000000000號│之甲基安│二級毒品，累│內含門號○九一七四六│
  │  │      │5 時9 分│商店      │行動電話撥打│非他命，│犯，處有期徒│六一四一號SIM 卡壹枚│
  │  │      │許電話聯│          │林于凱之門號│約2公克 │刑貳年。    │）、電子磅秤壹台、分│
  │  │      │繫後，於│          │0000000000號│        │            │裝勺貳支、分裝袋拾肆│
  │  │      │同日晚上│          │行動電話聯繫│        │            │只均沒收，販賣第二級│
  │  │      │七時許進│          │            │        │            │毒品所得新臺幣參仟伍│
  │  │      │行交易  │          │            │        │            │佰元沒收，如全部或一│
  │  │      │        │          │            │        │            │部不能沒收，以其財產│
  │  │      │        │          │            │        │            │抵償之。            │
  ├─┤      ├────┼─────┼──────┼────┼──────┼──────────┤
  │6 │      │99年10月│新北市中和│嚴孝慈以門號│2,000 元│林于凱販賣第│扣案之第二級毒品甲基│
  │  │      │17日下午│區○○路、│0000000000號│之甲基安│二級毒品，累│安非他命（驗餘淨重合│
  │  │      │7 時16分│橋和路口之│行動電話撥打│非他命，│犯，處有期徒│計零點玖參貳肆公克）│
  │  │      │許      │便利商店  │林于凱之門號│約1 公克│刑貳年。    │均沒收銷燬，其外包裝│
  │  │      │        │          │0000000000號│        │            │袋參只、扣案之行動電│
  │  │      │        │          │行動電話聯繫│        │            │話壹具（內含門號○九│
  │  │      │        │          │            │        │            │00000000號SI│
  │  │      │        │          │            │        │            │M 卡壹枚）、電子磅秤│
  │  │      │        │          │            │        │            │壹台、分裝勺貳支、分│
  │  │      │        │          │            │        │            │裝袋拾肆只均沒收，販│
  │  │      │        │          │            │        │            │賣第二級毒品所得新臺│
  │  │      │        │          │            │        │            │幣貳仟元沒收，如全部│
  │  │      │        │          │            │        │            │或一部不能沒收，以其│
  │  │      │        │          │            │        │            │財產抵償之。        │
  ├─┼───┼────┼─────┼──────┼────┼──────┼──────────┤
  │7 │李少祥│99年9 月│新北市中和│李少祥以門號│3,500 元│林于凱販賣第│扣案之行動電話壹具（│
  │  │      │15日凌晨│區○○路69│0000000000號│之甲基安│二級毒品，累│內含門號○九一七四六│
  │  │      │壹時四分│巷內      │行動電話撥打│非他命，│犯，處有期徒│六一四一號SIM 卡壹枚│
  │  │      │許      │          │林于凱之門號│約2 公克│刑貳年。    │）、電子磅秤壹台、分│
  │  │      │        │          │0000000000號│        │            │裝勺貳支、分裝袋拾肆│
  │  │      │        │          │行動電話聯繫│        │            │只均沒收，販賣第二級│
  │  │      │        │          │            │        │            │毒品所得新臺幣參仟伍│
  │  │      │        │          │            │        │            │佰元沒收，如全部或一│
  │  │      │        │          │            │        │            │部不能沒收，以其財產│
  │  │      │        │          │            │        │            │抵償之。            │
  ├─┤      ├────┼─────┤            ├────┼──────┼──────────┤
  │8 │      │99年9 月│新北市永和│            │3,000 元│林于凱販賣第│扣案之行動電話壹具（│
  │  │      │17日下午│區○○路、│            │之甲基安│二級毒品，累│內含門號○九一七四六│
  │  │      │3 時21分│永貞路口  │            │非他命，│犯，處有期徒│六一四一號SIM 卡壹枚│
  │  │      │許      │          │            │約2公克 │刑貳年。    │）、電子磅秤壹台、分│
  │  │      │        │          │            │        │            │裝勺貳支、分裝袋拾肆│
  │  │      │        │          │            │        │            │只均沒收，販賣第二級│
  │  │      │        │          │            │        │            │毒品所得新臺幣參仟元│
  │  │      │        │          │            │        │            │沒收，如全部或一部不│
  │  │      │        │          │            │        │            │能沒收，以其財產抵償│
  │  │      │        │          │            │        │            │之。                │
  ├─┤      ├────┼─────┤            ├────┼──────┼──────────┤
  │9 │      │99年9 月│新北市中和│            │7,500 元│林于凱販賣第│扣案之行動電話壹具（│
  │  │      │25日凌晨│區○○路、│            │之甲基安│二級毒品，累│內含門號○九一七四六│
  │  │      │零時許  │橋和路口附│            │非他命，│犯，處有期徒│六一四一號SI M卡壹枚│
  │  │      │        │近之便利商│            │約5 公克│刑貳年壹月。│）、電子磅秤壹台、分│
  │  │      │        │店        │            │        │            │裝勺貳支、分裝袋拾肆│
  │  │      │        │          │            │        │            │只均沒收，販賣第二級│
  │  │      │        │          │            │        │            │毒品所得新臺幣柒仟伍│
  │  │      │        │          │            │        │            │佰元沒收，如全部或一│
  │  │      │        │          │            │        │            │部不能沒收，以其財產│
  │  │      │        │          │            │        │            │抵償之。            │
  └─┴───┴────┴─────┴──────┴────┴──────┴──────────┘